臺灣高等法院刑事判決
110年度上訴字第510號
上  訴  人  
即  被  告  陳鏈淙



指定辯護人  林宜樺律師（義務辯護）
上列上訴人即被告因違反槍砲彈藥刀械管制條例案件，不服臺灣
新北地方法院109年度訴字第519號，中華民國109年12月24日第
一審判決（起訴案號：臺灣新北地方檢察署109年度偵字第7227
號），提起上訴，本院判決如下：
    主    文
上訴駁回。
    犯罪事實
一、陳鏈淙明知可發射子彈具有殺傷力之改造手槍及子彈，分別
    係槍砲彈藥刀械管制條例第4條第1項第1款、第2款所列管之
    槍砲、彈藥，未經中央主管機關許可，均不得無故持有，竟
    基於非法持有可發射子彈具有殺傷力之槍枝及子彈之犯意，
    未經許可，於民國109年3月3日前某日時，在不詳地點，以
    新臺幣（下同）5萬元之價格，向真實姓名、年籍均不詳，
    綽號「小兵」之人購買如附表編號1所示可發射子彈具有殺
    傷力之改造手槍1枝（各含彈匣1個）及如附表編號2所示具
    有殺傷力之非制式子彈1顆，而自斯時起未經許可而持有上
    開具有殺傷力之改造槍枝及非制式子彈。嗣於109年3月3日1
    8時30分許，新北市政府警察局板橋分局（下稱板橋分局）
    員警持原審法院法官核發之搜索票，前往陳鏈淙斯時位在新
    北市○○區○○○路○○巷0○0號6樓居所執行搜索，當場扣得上開
    具有殺傷力之改造手槍1枝及非制式子彈1顆，因而查悉上情
    。
二、案經板橋分局報請臺灣新北地方檢察署檢察官偵查起訴。　
    理    由
壹、證據能力部分：
一、按被告於第二審經合法傳喚無正當之理由不到庭者，得不待
    其陳述，逕行判決，刑事訴訟法第371條定有明文，此係因
    被告已於第一審程序到庭陳述，並針對事實及法律為辯論，
    應認已相當程度保障被告到庭行使訴訟權，如被告於第二審
    經合法傳喚無正當之理由不到庭，為避免訴訟程序延宕，期
    能符合訴訟經濟之要求，並兼顧被告訴訟權之保障，除被告
    於上訴書狀內已為與第一審不同之陳述外，應解為被告係放
    棄在第二審程序中為與第一審相異之主張，而默示同意於第
    二審程序中，逕引用其在第一審所為相同之事實及法律主張
    。從而，針對被告以外之人於審判外之陳述，倘被告於第一
    審程序中已依刑事訴訟法第159條之5規定，為同意或經認定
    為默示同意作為證據，嗣被告於第二審經合法傳喚不到庭，
    並經法院依法逕行判決，揆諸前揭說明，自應認被告於第二
    審程序中，就前開審判外之陳述，仍採取與第一審相同之同
    意或默示同意。次按被告以外之人於審判外之陳述，雖不符
    刑事訴訟法第159條之1至第159條之4之規定，然經當事人於
    審判程序同意作為證據，法院審酌該言詞陳述或書面陳述作
    成時之情況，認為適當者，亦得為證據；當事人、代理人或
    辯護人於法院調查證據時，知有刑事訴訟法第159條第1 項
    不得為證據之情形，而未於言詞辯論終結前聲明異議者，視
    為有前項之同意，刑事訴訟法第159條之5定有明文。查，本
    判決下列認定事實所引用之被告以外之人於審判外所為之供
    述證據資料（包含人證與文書等證據），並無證據證明係公
    務員違背法定程序所取得；而檢察官、上訴人即被告陳鏈淙
    （下稱被告）之辯護人對本院審判期日提示之卷證，均同意
    或不爭執其等證據能力（見本院卷第98至99頁），且迄至言
    詞辯論終結前亦未再聲明異議，而被告於原審審判期日亦同
    意其等證據能力（見原審卷第114頁），復於刑事第二審上
    訴理由狀內僅爭執原審依累犯規定加重其刑，及未依自首或
    刑法第59條規定減輕其刑，暨原審量刑是否過重，再於本院
    審判時經合法傳喚無正當理由未到庭，而未對證據能力聲明
    異議，經本院審酌本案證據資料作成時之情況，核無違法取
    證或其他瑕疵，證明力亦無明顯過低之情形，認為以之作為
    證據為適當，依刑事訴訟法第159條之5規定，自均得作為證
    據。
二、至於非供述證據部分，檢察官、被告之辯護人於本院審判期
    日均同意或不爭執其等證據能力（見本院卷第99至101頁）
    ，被告於原審審判期日亦同意其等證據能力（見原審卷第11
    4頁），復均查無違反法定程序取得或其他不得作為證據之
    情形，且經本院於審判期日提示予檢察官、被告之辯護人而
    為合法調查，應認均有證據能力。
貳、實體部分：
一、認定犯罪事實所憑之證據及理由：
  ㈠被告雖經合法傳喚，無正當理由未到庭陳述，惟前開犯罪事
    實，業據被告於警詢、偵查及原審均坦承不諱（見偵卷第14
    至15、117至119頁；原審卷第113、216頁），復經證人即被
    告女友蔡瓊慧於警詢及偵查中證述屬實（見偵卷第18、129
    頁）並有原審法院109年聲搜字第262號搜索票、板橋分局搜
    索扣押筆錄、扣押物品目錄表、新北市政府警察局槍枝初步
    檢視報告表（含槍枝初步檢視照片）及扣案槍枝照片等件在
    卷可稽（見偵卷第25、27至33、55至60、78至79頁），且有
    上開具有殺傷力之改造手槍1枝及非制式子彈1顆扣案可佐，
    堪認被告前揭任意性自白核與事實相符，應堪採信。
  ㈡又上開扣案之改造手槍及子彈經均送內政部警政署刑事警察
    局（下稱刑事警察局）鑑定，鑑定結果認：⒈送鑑手槍1枝（
    槍枝管制編號0000000000），認係改造手槍，由仿半自動手
    槍製造之槍枝，換裝土造金屬槍管而成，擊發功能正常，可
    供擊發適用子彈使用，認具殺傷力。⒉送鑑子彈1顆，認係非
    制式子彈，由口徑9mm制式空包彈組合直徑約8.9mm金屬彈頭
    而成，經試射，可擊發，認具殺傷力等節，有刑事警察局10
    9年3月17日刑鑑字第0000000000號鑑定書1份在卷可查（見
    偵卷第135至137頁），足見上開扣案之改造手槍1枝及非制
    式子彈1顆，分別係槍砲彈藥刀械管制條例第4條第1項第1款
    、第2款所稱之槍砲、彈藥。 
　㈢綜上所述，本案事證明確，被告犯行洵堪認定，應予依法論
    科。　　
 二、論罪：
  ㈠按行為後法律有變更者，適用行為時之法律，但行為後之法
    律有利於行為人者，適用最有利於行為人之法律，現行刑法
    第2條第1項定有明文。被告行為後，槍砲彈藥刀械管制條例
    第7條、第8條規定業於109年6月10日修正公布，並自同月12
    日生效施行。本次修法鑒於現行查獲具殺傷力之違法槍枝，
    多屬非制式槍枝，可遠距離致人死傷，且殺傷力不亞於制式
    槍枝，對人民生命、身體、自由及財產法益之危害，實與制
    式槍枝無異；另因非制式槍枝之取得成本遠低於購買制式槍
    枝，且製造技術門檻不高、網路取得改造資訊容易，導致非
    制式槍枝氾濫情形嚴重，若區分制式與否而分別適用第7條
    、第8條處罰，將使不法分子傾向使用非制式槍砲從事不法
    行為，以規避第7條較重之刑責，無異加深不法分子大量使
    用非制式槍砲之誘因，為有效遏止持非制式槍砲進行犯罪情
    形，非制式槍砲與制式槍砲罪責確有一致之必要。為此修正
    第4條第1項第1款所稱槍砲之定義，在特定類型槍砲前增列
    「制式或非制式」等語，使管制範圍明確及於所有制式及非
    制式槍砲；且配合在第7條第1項、第8條第1項、第9條第1項
    及第3項亦均增列「制式或非制式」等語，以調整各條所規
    範特定類型槍砲之範圍（另將第8條第4項原條文「槍枝」，
    修正為「槍砲」，以統一用語）。是本件被告持有之具有殺
    傷力之改造手槍，屬修正前槍砲彈藥刀械管制條例第4條第1
    項第1款規定之「其他可發射金屬或子彈具有殺傷力之槍枝
    」，若未經許可而持有，依修正前同條例第8條第4項規定，
    處3年以上10年以下有期徒刑，併科700萬元以下罰金。修正
    後同條例第4條第1項第1款規定，將槍砲區分為制式及非制
    式，故被告持有之改造手槍，屬上開規定之非制式手槍，若
    未經許可而持有，依修正後同條例第7條第4項規定，處5年
    以上有期徒刑，併科1,000萬元以下罰金，經比較修正前後
    規定，修正後之規定並未有利於被告，依刑法第2條第1項前
    段規定，自應適用行為時即修正前槍砲彈藥刀械管制條例第
    8條第4項規定論處。
　㈡查扣案之上開改造手槍1枝及非制式子彈1顆，分別係槍砲彈
    藥刀械管制條例第4條第1項第1款、第2款所列管之槍砲、彈
    藥，依據同條例第5條規定，非經中央主管機關許可，均不
    得持有。是核被告所為，係犯修正前槍砲彈藥刀械管制條例
    第8條第4項之非法持有可發射子彈具殺傷力槍枝罪及同條例
    第12條第4項之非法持有子彈罪。
　㈢按持有可發射子彈具殺傷力槍枝、子彈罪為繼續犯，於其終
    止持有之前，犯罪行為仍在繼續實施之中；另按非法持有、
    寄藏、出借槍砲彈藥刀械等違禁物，所侵害者為社會法益，
    如所持有、寄藏或出借客體之種類相同（如同為手槍，或同
    為子彈者），縱令同種類之客體有數個（如數支手槍、數顆
    子彈），仍為單純一罪，不發生想像競合犯之問題；若同時
    持有、寄藏或出借二不相同種類之客體（如同時持有手槍及
    子彈），則為一行為觸犯數罪名之想像上競合犯（最高法院
    82年度台上字第5303號刑事判決要旨參照）。被告以一行為
    同時持有改造手槍1枝及子彈1顆，而同時觸犯修正前槍砲彈
    藥刀械管制條例第8條第4項之非法持有可發射子彈具殺傷力
    槍枝罪及同條例第12條第4項之非法持有子彈罪，為想像競
    合犯，應依刑法第55條規定，從一重之非法持有可發射子彈
    具殺傷力槍枝罪處斷。
　㈣刑之加重：
　　依108年2月22日公布之司法院釋字第775號解釋文：「刑法
    第47條第1項規定：『受徒刑之執行完畢，或一部之執行而赦
    免後，5年以內故意再犯有期徒刑以上之罪者，為累犯，加
    重本刑至二分之一。』有關累犯加重本刑部分，不生違反憲
    法一行為不二罰原則之問題。惟其不分情節，基於累犯者有
    其特別惡性及對刑罰反應力薄弱等立法理由，一律加重最低
    本刑，於不符合刑法第59條所定要件之情形下，致生行為人
    所受之刑罰超過其所應負擔罪責之個案，其人身自由因此遭
    受過苛之侵害部分，對人民受憲法第8條保障之人身自由所
    為限制，不符憲法罪刑相當原則，牴觸憲法第23條比例原則
    。於此範圍內，有關機關應自本解釋公布之日起2年內，依
    本解釋意旨修正之。於修正前，為避免發生上述罪刑不相當
    之情形，法院就該個案應依本解釋意旨，裁量是否加重最低
    本刑。」是在該解釋文公布後，本院即應依此就個案裁量是
    否有依刑法第47條第1項規定加重最低本刑之必要。查本案
    被告前⒈於102年間因犯施用第一級毒品、第二級毒品罪，經
    原審法院以102年度訴字第768號判決分別判處有期徒刑8月
    、4月確定，經原審法院以103年度聲字第319號裁定應執行
    有期徒刑11月確定；⒉於100年間因犯妨害自由案件，經原審
    法院以101年度訴字第2690號判決分別判處有期徒刑5月、4
    月，應執行有期徒刑7月確定，應於104年10月23日接續上開
    ⒈所示之罪執行，於104年6月9日因縮短刑期假釋出監，假釋
    中付保護管束，於105年7月11日假釋期滿未經撤銷，其未執
    行之刑，以已執行論。⒊於105年間因犯妨害自由案件，經本
    院以106年度上訴字第777號判決判處有期徒刑5月確定；復
    於105年因犯持有第一級毒品案件，經原審法院以106年度審
    訴字第64號判決判處有期徒刑1年6月確定；又於105年間因
    犯妨害公務案件，經原審法院以107年度審簡字第507號判決
    判處有期徒刑6月確定；上開3罪，經原審法院以107年度聲
    字第4093號裁定應執行刑有期徒刑2年2月確定，於106年8月
    8日入監執行。⒋106年間因犯施用第二級毒品罪，經於審法
    院以107年度審易字第897號判決判處有期徒刑5月確定，應
    於108年8月14日接續上開⒊所示之罪執行，於108年7月10日
    因縮短刑期假釋出監，假釋中付保護管束，於108年11月12
    日假釋期滿未經撤銷，其未執行之刑，以已執行論，有本院
    被告前案紀錄表1份在卷可參，其於有期徒刑執行完畢5年內
    故意再犯本案最重本刑為有期徒刑以上之罪，符合刑法第47
    條第1項累犯之規定，本院審酌被告上述案件，甫分別於105
    年7月11日、108年11月12日執行完畢，理應生警惕作用，期
    待其返回社會後能因此自我控管，惟被告竟未生警惕，復故
    意再犯非法持有可發射子彈具有殺傷力之槍枝之犯行，足見
    前罪之徒刑執行成效不彰，被告對刑罰之反應力顯然薄弱，
    暨權衡各罪之法律目的、罪刑相當原則及相關刑事政策，並
    依司法院釋字第775號解釋意旨為整體評價裁量後，尚不生
    被告以累犯所處之刑罰超過其所應負擔罪責，人身自由因此
    遭受過苛侵害之情形，爰就被告所犯，依累犯規定加重其最
    低本刑。被告及其辯護人以被告構成累犯之事實，與本件違
    反槍砲彈藥刀械管制條例案件之犯罪事實，係屬不同種類之
    犯罪型態，縱被告於前開有期徒刑執行完畢後，再犯本件之
    未經許可持有可發射子彈具有殺傷力之槍枝罪，亦難認為被
    告所為本件犯行，有何特別之惡性或對刑罰反應力薄弱之情
    形，認依司法院釋字第775號解釋之意旨，無依刑法第47條
    第1項之規定加重其刑之必要云云，顯不可採。　
　㈤本案並無自首規定之適用：
　　⒈被告及辯護人雖辯稱：被告於為警執行搜索時，主動向警
      方自首並告知持有系爭槍枝之情形，符合刑法第62條自首
      之規定，應予減刑云云。惟按刑法第62條規定，對於未發
      覺之罪自首而受裁判者，減輕其刑。但有特別規定者，依
      其規定。又槍砲彈藥刀械管制條例第18條第1項前段規定
      ，犯本條例之罪自首，並報繳其持有之全部槍砲、彈藥、
      刀械者，減輕或免除其刑。按槍砲彈藥刀械管制條例既為
      刑法之特別法，該條例第18條第1項前段規定，即為刑法
      第62條但書所示之特別規定，自應優先適用。再按刑法第
      62條所定自首減刑，係以對於未發覺之犯罪，在有偵查犯
      罪職權之公務員知悉犯罪事實及犯人之前，向職司犯罪偵
      查之公務員坦承犯行，並接受法院之裁判而言。苟職司犯
      罪偵查之公務員已知悉犯罪事實及犯罪嫌疑人後，犯罪嫌
      疑人始向之坦承犯行者，為自白，而非自首。而所謂發覺
      ，不以有偵查犯罪之機關或人員確知其人犯罪無誤為必要
      ，僅須有確切之根據得為合理之可疑者，亦屬發覺（最高
      法院97年度台上字第5969號判決意旨參照）。
　　⒉查本件係因檢舉人A1先於109年2月18日向板橋分局員警檢
      舉被告持有大量毒品及槍枝，經板橋分局員警調查後，認
      被告涉嫌違反槍砲彈藥刀械管制條例及毒品危害防制條例
      等罪嫌，而於109年3月2日向原審法院聲請對被告及其女
      友蔡瓊慧上開居所核發搜索票，並於翌日（即109年3月3
      日）持原審法院法官核發並記載案由為「毒品危害防制條
      例等」、應扣押物為「有關違反槍砲彈藥刀械管制條例、
      毒品危害防制條例等案之應扣押物品」之109年度聲搜字
      第262號搜索票前往被告前揭居所執行搜索，被告於員警
      到場並詢問被告是否持有槍械事宜時，主動自其上開居所
      保險箱內取出並交付如附表編號1至9所示槍彈等情，業據
      證人A1於警詢時供述：伊坐在「坦克」之男子（按指被告
      ）的車牌號碼000-0000自小客車上面，伊就看到他駕駛座
      置物箱內有1把黑色槍枝，另外他從背包內拿出1包安非他
      命跟伊說這剛進貨的，伊說你槍枝不是遭警方查獲了，怎
      還有槍枝？「坦克」說沒有槍枝在身邊，怎麼混啦等語綦
      詳（見他卷第15至17頁），復經證人即板橋分局員警林淵
      照於原審證稱：原審法院109年聲搜字第262號搜索票的情
      資是從檢舉人而來，內容為被告持有毒品，身上可能還藏
      有槍械，伊等獲得上開情資後，有對被告或蔡瓊慧2人進
      行跟監，也在電梯監視器畫面那邊看到毒品，所以伊等是
      以槍砲彈藥刀械管制條例、毒品危害防制條例案由聲請搜
      索票，伊持搜索票進去的時候，他老婆在客廳，客廳已經
      有毒品，之後進房間，被告躺在床上睡覺，伊叫他起床，
      詢問他是否持有槍械，如果有是否願意自行交付，之後被
      告就從某處保險箱將槍枝拿出來，因為該房間是可以進行
      搜索的，依照伊的經驗，伊等有9成以上機率要將保險箱
      打開，所以應該可以搜到本案槍枝等語明確（見原審卷第
      174至179頁），並有板橋分局偵辦「陳鏈淙、蔡瓊慧」涉
      嫌槍砲、毒品危害防制條例偵查報告（聲請搜索票）、原
      審法院109年聲搜字第262號搜索票、板橋分局搜索扣押筆
      錄及扣押物品目錄表等件附卷可參（見他卷第7至14頁；
      偵卷第25、27至33頁），足見本件承辦之板橋分局員警於
      被告主動交付如附表編號1、2所示槍彈前，已有確切之根
      據合理懷疑被告持有具殺傷力槍彈之嫌疑，應認被告非法
      持有槍枝、子彈之犯罪已被「發覺」，縱使被告主動自該
      居所保險箱內取出並交付板橋分局員警如附表編號1、2所
      示槍彈，惟此行為僅屬「自白」而非自首，被告持有上揭
      具殺傷力之改造槍枝及子彈之行徑乃係警方執行搜索之際
      所查獲者，要非被告針對未發覺之罪自首，自無從依槍砲
      彈藥刀械管制條例第18條第1項或刑法第62條之規定予以
      減輕其刑或免除其刑之適用，是此部分辯護意旨，尚屬無
      據。
三、上訴駁回之理由：　　
　㈠原審以被告所為非法持有可發射子彈具殺傷力槍枝罪犯行事
    證明確，適用修正前槍砲彈藥刀械管制條例第8條第4項、現
    行槍砲彈藥刀械管制條例第12條第4項、刑法第2條第1項前
    段、第11條前段、第55條、第47條第1項、第42條第3項前段
    、第38條第1項等規定，審酌被告明知國內非法槍枝、子彈
    氾濫，竟仍無視政府嚴格管制槍枝、子彈之禁制政策，未經
    許可即任意收受而持有甚具殺傷力之改造手槍1支及具有殺
    傷力子彈1顆，對社會治安有顯著之潛在危險性，並對社會
    大眾之生命、身體安全構成極大威脅，誠應非難，惟依卷附
    資料尚無積極證據足證被告持有上開槍枝期間曾以之從事其
    他不法行為，且犯後配合警方辦案交出槍枝，於偵、審期間
    ，亦均對自身犯行坦白承認，足見悔意，犯後態度良好，兼
    衡被告自述為高職畢業，從事服務業、每月所得約2萬6,000
    元、已婚目前無須撫養之人等情之智識、生活及經濟狀況等
    一切情狀，量處有期徒刑3年4月，併科罰金5萬元及易服勞
    役之折算標準；並說明扣案如附表編號1所示具殺傷力之槍
    枝，屬違禁物，應依刑法第38條第1項之規定諭知沒收；至
    於扣案如附表編號2所示業經試射之子彈1顆，既經鑑定單位
    鑑驗試射而僅餘彈殼、彈頭，已失其子彈之結構及性能，不
    再具有殺傷力，而扣案如附表編號3至9所示子彈，經鑑定均
    不具殺傷力，均非屬違禁物，與扣案如附表編號10所示之物
    ，均與本案犯罪事實無關，故不予諭知沒收，經核其認事、
    用法並無違法或不當，量刑及沒收之宣告亦稱妥適，應予維
    持。
　㈡被告上訴意旨除認原審依累犯規定加重其刑，及未依自首規
    定減輕其刑，於法有違云云，業經本院論駁如前外，其上訴
    意旨另以被告於警詢、偵查及原審均坦承犯行，犯後態度良
    好，且被告於為警執行搜索時，主動向警方告知持有系爭槍
    枝之情形，且現有正當工作，為家中唯一經濟來源，倘入獄
    ，出獄後恐難以謀生，情堪憫恕，應依刑法第57條、59條規
    定賜被告較輕之刑云云。惟按犯罪之情狀顯可憫恕，認科以
    最低度刑仍嫌過重者，得酌量減輕其刑，刑法第59條定有明
    文。此雖為法院依法得行使裁量之事項，然非漫無限制，須
    犯罪有其特殊之原因、環境與情狀，參以刑法第57條所列10
    款事項等一切情狀後，在客觀上足以引起一般之同情，認為
    即予宣告法定最低度刑，猶嫌過重者，始有其適用。所謂法
    定最低度刑，固包括法定最低本刑，惟遇有其他法定減輕事
    由者，則指適用該法定減輕事由減輕後之最低度刑而言。倘
    被告別有法定減輕事由者，應先適用法定減輕事由減輕其刑
    後，猶認其犯罪之情狀顯可憫恕，即使科以該減輕後之最低
    度刑仍嫌過重者，始得適用刑法第59條規定酌量減輕其刑（
    最高法院100年度台上字第744號判決意旨參照）。查被告明
    知槍枝、子彈乃屬高度危險之物品，非經主管機許可，均不
    得擅自持有，以維社會大眾安全，詎被告同時持有上開改造
    手槍1枝及非制式子彈1顆，對社會治安危害甚深，是就被告
    本案犯罪之目的、動機、手段與情節等觀之，實難認有何足
    以引起一般同情之特殊原因、環境與情狀，尚無如宣告法定
    最低度刑（按即有期徒刑3年），猶嫌過重，而情堪憫恕之
    情形，自無刑法第59條之適用餘地，且原審於量刑時已詳予
    審酌刑法第57條各款及前開所列情狀，予以綜合考量，就被
    告所犯非法持有可發射子彈具殺傷力槍枝罪僅判處有期徒刑
    3年4月，併科罰金5萬元，實屬從低度量刑。就刑罰裁量職
    權之行使，既未逾越法律所規定之範圍，亦無濫用權限之情
    形，難遽謂原判決就此部分之量刑有何不當，縱與被告主觀
    上之期待有所落差，仍難指其量刑有何不當或違法。是被告
    上訴請求依刑法第59條規定減刑，及從輕量刑云云，為無理
    由，應予駁回。
四、本案110年3月31日審判程序傳票，於110年3月5日送達至被
    告位在新北市○○區○○路000號住處，由其同居人即父親陳勢
    翔代收乙節，有本院送達證書1份在卷可參（見本院卷第79
    頁），其經合法傳喚，無正當之理由不到庭，爰不待其陳述
    ，逕行判決。　　　　
據上論斷，應依刑事訴訟法第368條、第371條，判決如主文。
本案經檢察官陳怡君提起公訴，檢察官楊淑芬到庭執行職務。
中　　華　　民　　國　　110 　年　　4 　　月　　21　　日
                  刑事第二十三庭 審判長法 官  許永煌
                                       法 官  黃美文
                                       法 官  雷淑雯
以上正本證明與原本無異。　
如不服本判決應於收受送達後20日內向本院提出上訴書狀，並應
敘述具體理由；其未敘述上訴理由者，應於上訴期間屆滿後20日
內向本院補提理由書（均須按他造當事人之人數附繕本）「切勿
逕送上級法院」。
                                      書記官  林立柏
中　　華　　民　　國　　110 　年　　4 　　月　　21　　日
附錄：本案論罪科刑法條全文　　
修正前槍砲彈藥刀械管制條例第8條
未經許可，製造、販賣或運輸鋼筆槍、瓦斯槍、麻醉槍、獵槍、
空氣槍或第4條第1項第1款所定其他可發射金屬或子彈具有殺傷
力之各式槍砲者，處無期徒刑或5年以上有期徒刑，併科新臺幣1
千萬元以下罰金。
未經許可，轉讓、出租或出借前項所列槍枝者，處5年以上有期
徒刑，併科新臺幣1千萬元以下罰金。
意圖供自己或他人犯罪之用，而犯前2項之罪者，處無期徒刑或7
年以上有期徒刑，併科新臺幣1千萬元以下罰金。
未經許可，持有、寄藏或意圖販賣而陳列第1項所列槍枝者，處3
年以上10年以下有期徒刑，併科新臺幣7百萬元以下罰金。
第1項至第3項之未遂犯罰之。
犯第1項、第2項或第4項有關空氣槍之罪，其情節輕微者，得減
輕其刑。

槍砲彈藥刀械管制條例第12條
未經許可，製造、販賣或運輸子彈者，處1年以上7年以下有期徒
刑，併科新臺幣500萬元以下罰金。
未經許可，轉讓、出租或出借子彈者，處6月以上5年以下有期徒
刑，併科新臺幣300萬元以下罰金。
意圖供自己或他人犯罪之用，而犯前2項之罪者，處3年以上10年
以下有期徒刑，併科新臺幣700萬元以下罰金。
未經許可，持有、寄藏或意圖販賣而陳列子彈者，處5年以下有
期徒刑，併科新臺幣300萬元以下罰金。
第1項至第3項之未遂犯罰之。
 
附表：
編號 名         稱 數量 鑑    定    結    果 1 手槍（含彈匣，槍枝管制編號0000000000） 1枝 由仿半自動手槍製造之槍枝，換裝土造金屬槍管而成，擊發功能正常，可供擊發適用子彈使用，認具殺傷力。 2 子彈 1顆 認係非制式子彈，由口徑9mm 制式空包彈組合直徑約8.9mm金屬彈頭而成，經試射，可擊發，認具殺傷力。 3 子彈 1顆 認係非制式子彈，由金屬彈殼組合直徑約9.0mm金屬彈頭而成，雖可擊發，惟發射動能不足，認不具殺傷力 4 子彈 1顆 認係非制式子彈，由金屬彈殼組合直徑約9.0mm金屬彈頭而成，無法擊發，認不具殺傷力。 5 子彈 1顆 認係非制式子彈，由金屬彈殼組合直徑約9.0mm金屬彈頭而成，認不具殺傷力。 6 子彈 1顆 認係非制式子彈，由金屬彈殼組合直徑約9.0mm 金屬彈頭而成，認不具殺傷力。 7 子彈 1顆 認係非制式子彈，由金屬彈殼組合直徑約9.0mm 金屬彈頭而成，認不具殺傷力。 8 子彈 1顆 認係非制式子彈，由金屬彈殼組合直徑約9.0mm 金屬彈頭而成，認不具殺傷力。 9 子彈 1顆 認係非制式子彈，由金屬彈殼組合直徑約9.0mm 金屬彈頭而成，認不具殺傷力。 10 毒品咖非包 14包 均為蔡瓊慧所有供其自行施 用所用，與本案犯行無關。  分裝袋 80個   安非他命吸食器 1個   電子磅秤 2個